臺灣板橋地方法院刑事判決　　　　　　　96年度易字第2951號
公　訴　人　臺灣板橋地方法院檢察署檢察官
被　　　告　丙○○
　　　　　　丁○○
上列被告因竊盜等案件，經檢察官提起公訴（96年度偵字第
20524 號），本院判決如下：
    主  文
丙○○竊盜，處拘役伍拾伍日，如易科罰金，以新臺幣壹仟元折
算壹日；扣案之機車鑰匙壹支沒收。又竊盜，處拘役貳拾伍日，
如易科罰金，以新臺幣壹仟元折算壹日；扣案之機車鑰匙壹支沒
收。應執行拘役柒拾伍日，如易科罰金，以新臺幣壹仟元折算壹
日；扣案之機車鑰匙壹支沒收。
丁○○收受贓物，累犯，處拘役貳拾日，如易科罰金，以新臺幣
壹仟元折算壹日。
    事  實
一、丁○○前因恐嚇案件，經臺灣臺南地方法院以95年度簡字第
    777 號刑事簡易判決判處有期徒刑五月，如易科罰金，以銀
    元三百元折算一日確定，嗣於民國96年4 月16日執行完畢。
二、丙○○於民國96年9 月2 日下午5 時許至翌日上午8 時許間
    之某時，在臺北縣深坑鄉○○路○段146 號前，見乙○○所
    有車牌號碼為ASV-109 號之重型機車停放於該處無人看管，
    見有機可乘，竟意圖為自己不法之所有，持自備之機車鑰匙
    一支發動該車後竊取之，得手後供己代步使用。嗣於同年9
    月4 日晚間9 時許，丙○○駕駛上開竊得機車搭載丁○○行
    經臺北縣板橋市○○街13號前時，因適逢天雨，丙○○復意
    圖為自己不法之所有，持上開機車鑰匙打開甲○○所有車牌
    號碼為LLV-310 號重型機車之置物箱後，竊取放置於內之雨
    衣一件得手。丁○○亦明知該雨衣為丙○○所竊得之贓物，
    竟仍基於收受贓物之意思予以收受後，穿著於身上遮雨。嗣
    兩人欲駕駛該機車一同離去之際，為警當場查獲，並扣得上
    開機車鑰匙一支、機車一輛及雨衣一件等物（機車及雨衣均
    已發還乙○○、甲○○）。
三、案經甲○○、乙○○訴由臺北縣政府警察局板橋分局報請臺
    灣板橋地方法院檢察署檢察官偵查起訴。
    理  由
一、證人即被害人甲○○、乙○○於警詢中所為之證述、被告二
    人彼此間就對方涉案部分於警詢中所為之供述，及證人甲○○、乙○○簽名表示指認及具領上開雨衣、機車意思之贓物
    認領保管單各一紙，雖均係被告以外之人於審判外之言詞或
    書面陳述，然經本院於審判程序調查證據時提示被告二人並
    告以要旨後，渠等均未於言詞辯論終結前聲明異議，且本院
    審酌證人甲○○、乙○○僅係單純竊盜案件之被害人，被告
    二人則為友人，彼此間素無怨隙，衡情當無攀誣構陷之動機
    ，是渠等於案發後記憶猶新之際所為之陳述，具有一定之可
    信度，渠等上開陳述如引為證據應屬適當，依刑事訴訟法第
    159 條之5 規定，即有證據能力。
二、前揭被告丙○○竊取雨衣及被告丁○○收受贓物部分之事實
    ，業據被告二人於警詢、偵查及本院審理中均供承不諱，互
    核相符，並經證人甲○○於警詢中證述甚詳，復有贓物認領
    保管單一紙及扣案雨衣照片一幀附卷可稽，暨機車鑰匙一支
    扣案可資佐證，足認被告二人上開不利於己之自白與事實相
    符。據此，被告二人此部分竊盜及收受贓物之犯行，均事證
    明確，堪以認定。
三、竊取機車部分：
(一)訊據被告丙○○固坦承至遲在96年9 月3 日當天下午即取得
    上開ASV-109 車號重型機車供己代步使用之事實，惟矢口否
    認有竊取該車之犯行，辯稱，伊係於當日下午至臺北縣館前
    西路三角公園處向綽號「阿吉」之友人借用，供伊找工作代
    步使用，伊亦不知該車係贓車云云。
(二)查ASV-109 車號重型機車係乙○○所有，並於95年9 月2 日
    下午5 時許至次日上午8 時許間之某時在上址遭竊，而被告
    丙○○至遲在95年9 月3 日下午時起，迄至翌日晚間9 時許
    為警查獲時，確實均占有使用該車等事實，業據被告丙○○
    供承不諱，核與證人乙○○於警詢及本院審理中所述相符，
    並有失車唯讀基本資料一份、扣案鑰匙及機車照片三幀附卷
    可稽，暨機車鑰匙一支扣案可資佐證，是此部分之事實堪以
    認定，合先敘明。
(三)被告丙○○於警詢、偵查及檢察官聲請本院羈押之調查庭時
    ，均坦承有竊取該車之犯行，雖其於本院審理時否認有竊取
    該車並以前揭語詞置辯。然查其先前所述竊取地點臺北市木
    柵地區雖與被害人乙○○所述機車停放地點臺北縣深坑鄉不
    盡相同，但亦屬相鄰地區，或有可能係其略有誤記所致。若
    該車果為其所辯係在板橋地區向友人借用，亦不知為贓車，
    則臺北縣市幅原遼闊，其又怎會如此湊巧提到係在緊鄰深坑
    鄉旁之木柵地區所竊取？且被告丙○○稱扣案機車鑰匙為其
    一、二年前典當之機車鑰匙（參見本院96年11月16日審判筆
    錄第7 頁），若該車果為「阿吉」所借，理應一併提供鑰匙
    ，而被告丙○○又怎會將早已典當之機車鑰匙隨身攜帶達一
    、二年之久，並剛好在上開公園借車時派上用場？此外，被
    告丙○○於本院審理中稱係於96年9 月3 日下午向「阿吉」
    借車，而本案於同年月4 日晚間9 時許為警查獲時，被告丙○○仍在使用該車，換言之，「阿吉」係借給被告丙○○使
    用好幾天，然依被告丙○○所述，伊與「阿吉」係在96年初
    才認識，交情沒有很好等語（參見本院96年10月8 日準備程
    序筆錄第2 頁、96年11月2 日準備程序筆錄第3 頁），按若
    其果與「阿吉」僅係交情普通之朋友，衡情「阿吉」頂多暫
    時借車予被告丙○○來回某處一趟應急，又豈會將其本人作
    為平日代步工具用之機車出借予被告丙○○好幾天？是被告
    丙○○所辯，顯均悖於常情，尚非足採，應以其於警詢、偵
    查及檢察官聲請本院羈押之調查庭時所述，較為可信。
(四)據此，此部分亦事證明確，被告丙○○竊取ASV-109 車號重
    型機車之犯行，事證明確，亦堪認定。
四、論罪科刑部分：
(一)按被告丙○○先後竊取上開機車及雨衣，核其所為，均係犯
    刑法第320 條第1 項之竊盜罪。其所犯上開二罪間，犯意各
    別、行為互殊，應予分論併罰。被告丁○○所為，則係犯刑
    法第349 條第1 項之收受贓物罪。
(二)被告丁○○前因恐嚇案件，經臺灣臺南地方法院以95年度簡
    字第777 號刑事簡易判決判處有期徒刑五月，如易科罰金，
    以銀元三百元折算一日確定，嗣於96年4 月16日執行完畢乙
    節，有臺灣高等法院被告前案紀錄表一份在卷可按，其受有
    期徒刑執行完畢後五年內，再犯有期徒刑以上之本罪，為累
    犯，應依刑法第47條第1 項之規定加重其刑。
(三)本院爰審酌被告丙○○前僅有因施用毒品經送觀察、勒戒之
    前科，素行尚可，被告丁○○則有上述恐嚇前科，素行非佳
    ，有臺灣高等法院被告前案紀錄表各一份在卷可按。渠等犯
    罪之動機、目的在於貪圖不法利益，犯罪手段，所竊取之機
    車為85年間出廠，案發時已逾十年車齡（參見卷附失車唯讀
    基本資料），價值尚非甚高，所竊取及收受之雨衣，價值則
    僅約三百元（參見被害人甲○○警詢所述），且均業已追回
    失物，被害人之損失尚非重大，暨被告二人犯罪後坦承主要
    犯行、態度尚可等一切情狀，各量處如主文所示之刑，並就
    被告丙○○所犯二罪定其應執行之刑，並均諭知易科罰金之
    折算標準，以資懲儆。
(四)扣案之機車鑰匙一支，係被告丙○○所有為本案犯行所用之
    物，業據其供承在卷，爰併依刑法第38條第1 項第2 款規定
    宣告沒收。
據上論斷，應依刑事訴訟法第299 條第1 項前段，刑法第320 條
第1 項、第349 條第1 項、第47條第1 項、第41條第1 項前段、
第51條第6 款、第38條第1 項第2 款，刑法施行法第1 條之1 第
1 項前段、第2 條，判決如主文。
本案經檢察官吳宗光到庭執行職務。
中　　華　　民　　國　　96　　年　　11　　月　　30　　日
                  刑事第十七庭  法　官 張紹省
以上正本證明與原本無異。
如不服本判決應於送達後十日內向本院提出上訴狀。
                                書記官 周雅玲
中　　華　　民　　國　　96　　年　　11　　月　　30　　日
附錄本案論罪科刑法條全文：
中華民國刑法第320條
意圖為自己或第三人不法之所有，而竊取他人之動產者，為竊盜
罪，處五年以下有期徒刑、拘役或五百元以下罰金。
中華民國刑法第349條第1項
收受贓物者，處三年以下有期徒刑、拘役或五百元以下罰金。
